臺灣桃園地方法院刑事判決
111年度交易字第345號
公  訴  人  臺灣桃園地方檢察署檢察官  
被      告  吳東諺






上列被告因公共危險案件，經檢察官聲請簡易判決處刑（111年
度速偵字第608號），本院認不宜逕以簡易判決處刑（111年度桃
交簡字第477號），改依通常程序審理，判決如下︰
    主  文
吳東諺駕駛動力交通工具而吐氣所含酒精濃度達每公升零點二五
毫克以上，處有期徒刑柒月。
    事  實
一、吳東諺於民國111年2月4日0時許至2時許，在桃園市桃園區
    某店家（詳細地址不詳）飲用高粱酒後，明知吐氣所含酒精
    濃度達每公升0.25毫克以上，不得駕駛動力交通工具，竟未
    待體內酒精成分消退，基於酒後駕駛動力交通工具之犯意，
    即於當日2時30分許，自上開店家駕駛車牌號碼000-0000號
    自用小客車上路，嗣於當日2時50分許，行經桃園市桃園區
    中山路與三民路3段路口，為警攔檢盤查，並於當日3時9分
    許，當場施以吐氣酒精濃度測試，測得其吐氣中所含酒精濃
    度為每公升0.60毫克。
二、案經桃園市政府警察局桃園分局報告臺灣桃園地方檢察署檢
    察官偵查後聲請簡易判決處刑。
    理  由
一、上揭事實，業據被告吳東諺於警詢、偵訊及本院審判中坦承
    不諱，復有當事人酒精測定紀錄表、桃園市政府警察局舉發
    違反道路交通管理事件通知單、公路監理電子閘門系統車籍
    資料查詢結果在卷可稽，足證被告上開出於任意性之自白與
    事實相符。從而，本案事證明確，被告犯行堪以認定，應依
    法論科。
二、核被告所為，係犯刑法第185條之3第1項第1款之駕駛動力交
    通工具而吐氣所含酒精濃度達每公升0.25毫克以上罪。
　㈠爰以行為人之責任為基礎，審酌酒後駕車之危害及酒後不應
    駕車之觀念，已透過學校教育、政令宣導及各類媒體廣為介
    紹傳達各界周知多年，且被告前因：㊀酒後駕車之公共危險
    案件，經臺灣板橋地方法院（下稱板橋地院，現更名為臺灣
    新北地方法院）98年度交簡字第5757號判決處有期徒刑3月
    確定，於99年8月14日執行完畢；㊁酒後駕車之公共危險案件
    ，經板橋地院100年度交簡字第400號判決處有期徒刑4月確
    定，於100年9月24日執行完畢；㊂酒後駕車之公共危險案件
    ，經臺灣新北地方法院（下稱新北地院）102年度交簡字第2
    876號判決處有期徒刑6月確定；毀棄損壞案件，經新北地院
    103年度簡字第1345號判決處有期徒刑3月確定，上開罪刑嗣
    經新北地院103年度聲字第2065號裁定應執行有期徒刑8月確
    定，於104年1月19日執行完畢；㊃酒後駕車之公共危險案件
    ，經新北地院104年度交簡字第2557號判決處有期徒刑6月確
    定，於105年5月27日執行完畢；㊄違反毒品危害防制條例之
    施用毒品案件，經新北地院105年度簡字第5984號判決處有
    期徒刑3月確定，於106年8月16日執行完畢；㊅違反毒品危害
    防制條例之施用毒品案件，經新北地院106年度簡字第8071
    號判決處有期徒刑5月確定、107年度簡字第3375號判決處有
    期徒刑3月確定，上開罪刑嗣經新北地院107年度聲字第3447
    號裁定應執行有期徒刑7月確定，於108年1月17日執行完畢
    等情，有被告提示簡表、刑案資料查註紀錄表及臺灣高等法
    院被告前案紀錄表在卷可稽。詎被告仍無視於自己與其他不
    特定人之生命、身體及財產安全，為圖方便而再犯本案犯行
    ，罔顧公眾之交通安全，所為應予非難；惟念其犯後坦認犯
    行，尚非全無悔意，並兼衡本案動力交通工具之種類、所行
    駛之道路、酒測濃度數值及被告自陳現業工、國中肄業、家
    庭經濟狀況勉持，暨其上揭前案紀錄等素行所彰顯之品行（
    參見臺灣高等法院被告前案紀錄表）等一切情狀，量處如主
    文所示之刑。
　㈡公訴意旨固以「被告前因違反毒品危害防制條例之施用毒品
    案件，經新北地院106年度簡字第8071號判決處有期徒刑5月
    確定、107年度簡字第3375號判決處有期徒刑3月確定，上開
    罪刑嗣經新北地院107年度聲字第3447號裁定應執行有期徒
    刑7月確定，於108年1月17日執行完畢」，認被告於徒刑執
    行完畢5年以內，故意再犯本案有期徒刑以上之罪，為累犯
    ，應依刑法第47條第1項規定及司法院大法官釋字第775號解
    釋意旨加重其刑。然查上開前案與本案之犯罪型態不同，犯
    罪之動機、手段均屬有間，參酌司法院大法官釋字第775號
    解釋意旨，本院認尚無依刑法第47條第1項規定加重其刑之
    必要，爰不依此加重其刑。惟前案紀錄既屬刑法第57條第5
    款所定「犯罪行為人之品行」之科刑輕重審酌事項，業經本
    院衡酌如上，附此敘明。　
據上論斷，應依刑事訴訟法第452條、第299條第1項前段，判決
如主文。
本案經檢察官孫瑋彤聲請以簡易判決處刑，檢察官施韋銘到庭執
行職務。
中　　華　　民　　國　　111 　年　　8 　　月　　30　　日
                  刑事第十一庭  法  官  翁健剛
以上正本證明與原本無異。
如不服本判決應於收受判決後20日內向本院提出上訴書狀，並應
敘述具體理由。其未敘述上訴理由者，應於上訴期間屆滿後20日
內向本院補提理由書(均須按他造當事人之人數附繕本)「切勿逕
送上級法院」。 
　　　　　　　　　　　　　　　  書記官　鄭雨涵
中　　華　　民　　國　　111 　年　　8 　　月　　31　　日
中華民國刑法第185條之3
駕駛動力交通工具而有下列情形之一者，處3年以下有期徒刑，
得併科30萬元以下罰金：
一、吐氣所含酒精濃度達每公升零點二五毫克或血液中酒精濃度
    達百分之零點零五以上。
二、有前款以外之其他情事足認服用酒類或其他相類之物，致不
    能安全駕駛。
三、服用毒品、麻醉藥品或其他相類之物，致不能安全駕駛。
因而致人於死者，處3年以上10年以下有期徒刑，得併科2百萬元
以下罰金；致重傷者，處1年以上7年以下有期徒刑，得併科1百
萬元以下罰金。
曾犯本條或陸海空軍刑法第54條之罪，經有罪判決確定或經緩起
訴處分確定，於十年內再犯第1項之罪因而致人於死者，處無期
徒刑或5年以上有期徒刑，得併科3百萬元以下罰金；致重傷者，
處3年以上10年以下有期徒刑，得併科2百萬元以下罰金。